臺灣板橋地方法院交通事件裁定　　　　　　　　　　　九十三年度交聲字第七二號
　　原處分機關　交通部公路總局臺北區監理所
　　異　議　人
　　即受處分人　甲○○
右列異議人因違反道路交通管理處罰條例案件，對於交通部公路總局臺北區監理所民
國九十三年一月二日以北監自裁字裁四０－Ｃ00000000號裁決書所為之處分
，聲明異議，本院裁定如左：
    主  文
異議駁回。
    理  由
一、原處分意旨略以：異議人即受處分人甲○○於民國九十二年十一月二十三日十四
    時二十分許，駕駛車號七Ｎ－五九一八號自用小客貨車，行至臺北縣鶯歌鎮○○
    路東鶯平交道前時，因「平交道警鈴已響，號誌燈已顯示，仍強行通過」之違規
    事實，經警攔停掣單當場舉發，惟異議人拒絕簽收，並提出申訴，爰依道路交通
    管理處罰條例第五十四條第一款（裁決書贅引第一項）及第六十三條第一項第三
    款之規定，裁處異議人罰鍰新臺幣玖仟元，並記違規點數點等語。
二、異議意旨略以：異議人於九十二年十一月二十三日十四時二十分許，在鶯歌平交
    道，當時異議人車停在平交道前等前面一輛車，因為前面有車在等左右來車，後
    來異議人前面車子前進，異議人跟著前進，當異議人車輪壓到鐵軌時，這時警鈴
    響起，異議人馬上前進，之後就被警察攔下，要異議人拿行照、駕照來開罰單，
    當時異議人向警察解釋，但警察不理就開罰單，異議人當時不服，因此拒絕簽名
    云云。
三、按鐵路平交道設有遮斷器或看守人員管理者，如遮斷器已開始放下或看守人員表
    示停止時，應即暫停，俟遮斷器開放或看守人員表示通行後，始得通過；如遮斷
    器未放下或看守人員未表示停止時，仍應看、聽鐵路兩方無火車駛來，始得通過
    ；鐵路平交道設有警鈴及閃光號誌者，警鈴已響，閃光號誌已顯示，駕駛人應暫
    停俟火車通過後，看、聽鐵路兩方確無火車駛來，始得通過；如警鈴未響，閃光
    號誌未顯示，仍應看、聽鐵路兩方無火車駛來，始得通過；汽車駛至鐵路平交道
    前，如前面有車輛時，應俟前車駛離鐵路平交道適當距離而後車能安全通過後，
    始得通過，道路交通安全規則第一百零四條第一項第一款、第二款、第二項分別
    定有明文。次按汽車駕駛人，駕車在鐵路平交道有不遵守看守人員之指示，或遮
    斷器開始放下，或警鈴已響、閃光號誌已顯示，仍強行闖越者，處二千元以上四
    千元以下（即新臺幣六千元以上一萬二千元以下）罰鍰；汽車駕駛人違反本條例
    第五十四條者，除依原條款處罰鍰外，並予記違規點數三點，道路交通管理處罰
    條例第五十四條第一款、第六十三條第一項第三款亦有明文規定。又按對於違反
    道路交通管理處罰條例之行為，當場舉發者，應填記駕駛人或行為人姓名、性別
    、出生年月日、地址、身分證統一號碼及車主姓名、地址、車牌號碼、車輛種類
    ；被查獲之駕駛人或行為人為受處分人時，應將該通知單填記後交付該行為人簽
    名或蓋章收受之；拒絕簽章者，並記名其事由，視為已收受，亦有違反道路交通
    管理事件統一裁罰標準及處理細則第十一條第一項第一款可據。
四、經查：
    (一)異議人於九十二年十一月二十三日十四時二十分許，駕駛車號七Ｎ－五九一八
      號自用小客貨車，行至臺北縣鶯歌鎮○○路東鶯平交道前時，因「平交道警鈴
      已響，號誌燈已顯示，仍強行通過」之違規事實，經臺北縣政府警察局三峽分
      局交通分隊（以下稱：舉發機關）員警攔停掣製北縣警交字第Ｃ000000
      00號舉發違反道路交通管理事件通知單當場舉發，惟異議人拒絕簽收，經警
      記明事由，而視為已收受，異議人於九十二年十二月八日向交通部公路總局臺
      北區監理所（以下稱：原處分機關）提出陳述書（申訴），經舉發機關於九十
      二年十二月三十日以峽警交字第０九二００四六八四０書函函覆仍認異議人違
      規屬實，而由原處分機關於九十三年一月二日以北監自裁字裁四０－Ｃ000
      00000號裁決書裁處異議人罰鍰新臺幣九千元，並記違規點數三點，異議
      人不服，於九十三年一月六日向原處分機關提出聲明異議等情，有上開通知單
      影本一份、交通違規案件陳述書影本一份、舉發機關書函影本一份、上開裁決
      書影本一份及異議人聲明異議狀一份附卷可稽。
    (二)異議人雖具狀執前詞置辯，並到庭辯稱：「當時我車子到平交道前我有停下來
      ，看左右沒有聽到鐺鐺鐺的聲音我才開過去，我輪胎壓在鐵軌的時候才聽到鐺
      鐺鐺的聲音，我過去就被攔下來，警員當時是在轉彎的旁邊，我前面本來有一
      台車子，我是在他後面，他當時還沒有轉只是在看，他看完走了，我也是前進
      看沒有聽到鐺鐺鐺的聲音才過去，等我聽到鐺鐺鐺聲時我的車子已經壓到鐵軌
      」云云。惟查：證人即本件舉發員警黃俊嘉到庭與異議人對質時具結證稱：「
      我們值勤都是站立於平交道的路旁，當時我聽警鈴先響三聲，柵欄在慢慢往下
      ，我看到一部車子急速過來，我就把他攔下來，我當時沒有看到他有停下來，
      只有看到一部車疾駛而過。（問：依照你的目光及你的聽覺，聽到第一聲鐺鐺
      聲時那部車進入平交道了沒有？）依照我的記憶當時是這部車前面的車子已經
      壓到鐵軌了，不是這位先生（異議人）的車子」等語（見本院九十三年二月十
      七日筆錄），核與異議人聲請傳訊之證人即當時於鐵路平交道看守柵欄之人員
      乙○○到庭具結證稱：「（問：九十二年十一月二十三日下午二點二十分執行
      警員為黃俊嘉，有一部小客車闖越平交道你是否有看到？）當時警鈴已經響了
      他（異議人）才過去，鈴聲響的時候他的車子還沒有壓到鐵軌。他當時是爭執
      欄杆還沒有放下來，如果等到欄杆放下來就等於自殺」等語相符（見本院九十
      三年四月十六日筆錄）。該等證人之證言應足證異議人顯有於鐵路平交道警鈴
      已響、閃光號誌已顯示，而仍強行闖越之違規行為，異議人所辯，顯係事後圖
      卸責之詞，不足採信，綜上所述，本件事證明確，異議人駕駛汽車行經鐵路平
      交道，於警鈴已響、閃光號誌已顯示，而仍強行闖越之違規事實足堪認定，原
      處分機關據依上開規定，裁處異議人罰鍰新臺幣九千元，並記違規點數三點，
      於法並無違誤之處。本件異議為無理由，應予駁回。
    (三)至於原處分機關裁決書舉發違規事實欄記載：「不遵守看守人員之指示，闖平
      交道（警鈴已響）」等語，其中「不遵守看守人員之指示」等字，應屬依法條
      文字打字所產生之贅語，既然原舉發機關之舉發違反道路交通管理事件通知單
      已載明異議人「平交道警鈴已響，號誌燈已顯示，仍強行通過」之違規事實，
      根據該舉發事實所為之裁決書，於事實欄欄位亦已載明異議人於警鈴已響仍闖
      平交道之違規事實，則裁決書事實欄之「不遵守看守人員指示」之文字贅載，
      尚不影響本件違規事實之認定及同一性，茲補正裁決書所載之異議人違規事實
      為：「駕車在鐵路平交道，警鈴已響、閃光號誌已顯示，仍強行闖越」，附此
      敘明。
五、依道路交通管理處罰條例第八十七條第二項、道路交通案件處理辦法第十九條，
    裁定如主文。
中        華        民        國    九十三    年    四    月  二十六    日
                                    臺灣板橋地方法院交通法庭
                                        法  官    王復生
右正本證明與原本無異。
如不服本裁定，應於裁定送達後五日內向本院提出抗告狀。
                書記官    黃美雲
中      華      民      國    九十三    年     四     月    二十六    日
